

CONTACT

- +225 0705809881
- ★ Thibautkouame10@gmail.com
- Bingerville, Cité lauriers 18
- https://thibautkouame.github.io

EDUCATION

2019-2023 PIGIER COTE D'IVOIRE

- Licence professionnelle réseaux genie logiciel
- BTS Informatique développeur d'application

COMPETENCES

- Languages: Python, C++
- Développement web & mobile
- Sql, Ionic, Flutter, Angular, Git
- Gestion de projet
- Disponiblité
- Esprit d'équipe
- Optimiste
- Empathie
- Patience



LANGUES

- Français (Langue maternelle)
- Anglais (Independent user B2)

KOUAME **BOSSON BADOU THIBAUT**

DEVELOPPEUR

PROFIL

Jeune et dynamique, je totalise 3 années d'expérience en tant que développeur, je suis passionné par mon domaine et j'ai un esprit innovant. Avec un fort intérêt pour les nouvelles technologies, j'aspire à faire carrière en Intelligence Artificielle - Big Data et en technologie de l'information.

EXPÉRIENCES PROFESSIONNELLES

Huawei Technologies Co., Ltd.

14/06/2023 - PRESENT

Assistant Product Manager

- Déploiements et ventes d'équipements réseaux, télécommunication, solution ligne dédiée 4G/5G.
- Établissement cahier de charge.
- Télécoms, informatique de gestion, établissement de cahier de charge.

Orange Côte d'Ivoire

04/01/2023 - 12/06/2024

Stagiaire Devellopeur full-stack & IA

- Développement d'application web pour la manipulation de robot.
- Chargé de développement et de maintenance de programme de vision par ordinateur pour drone.
- Conception, mise en oeuvre et veille à l'opérationnalité d'applications

Logicielplus

12/11/2022 - 02/01/2023

Développeur web & mobile

- Responsable Technologie de l'information, chargé de développement de solutions web et mobile
- Création d'applications, de solutions web sur mesure
- Assistance technique aux utilisateurs et aux services

CENTRE D'INTÉRÊT

• Intelligence artificielle/IoT/IoE

BÉNÉVOLAT

Big Data/Data Science

ONG SAUVE MA VIE: Action communautaire visant à soutenir les personnes en situation de faiblesse financière

pour leur prise en charge médicale.

Machine learning/Analyse de données

V2X(Vehicle-to-everything)

Language de programmation GOOGLE STREET VIEW : Bénévole google street view, chargé de la mise à jour des routes et rues de la ville d'Abidjan

sur google maps

- Voyages & découvertes/Manga